臺灣高等法院臺南分院刑事裁定
110年度毒抗字第406號
抗  告  人
即  被  告  甲○○

上列抗告人因聲請觀察勒戒案件，不服臺灣臺南地方法院中華民
國110年4月9日裁定(110年度毒聲字第306號)，提起抗告，本院
裁定如下：
    主  文
抗告駁回。
    理  由
一、本件抗告意旨略以：抗告人即被告甲○○只是工作疲勞，施用
    潘賢文提供之甲基安非他命1次，並非有毒品上癮之情事，
    事後也未再施用毒品。且被告有父母、妻、女須扶養，如執
    行觀察、勒戒，經濟上會出問題，為此抗告，請求撤銷原裁
    定云云。
二、按犯毒品危害防制條例第10條之罪者，檢察官應聲請法院裁
    定，或少年法院（地方法院少年法庭）應先裁定，令被告或
    少年入勒戒處所觀察、勒戒，其期間不得逾2月，毒品危害
    防制條例第20條第1項定有明文。
三、經查：
　㈠被告於109年10月26日20時許，在臺南市○○區○○○○○道00號○○
    汽車旅館中，以將甲基安非他命置於玻璃球中，用火燒烤玻
    璃球底部後吸食煙霧之方式，施用第二級毒品甲基安非他命
    1次之事實，業據被告於警、偵訊中坦承不諱，並有高雄市
    政府警察局刑事警察大隊偵查第一隊2分隊犯罪嫌疑人尿液
    採驗作業管制紀錄表(檢驗代碼：00-000-00)、正修科技大
    學超微量研究科技中心尿檢驗報告(原始編號L0-000-000)在
    卷可佐，足見被告確有施用第二級毒品之犯行；又被告本次
    施用毒品前，未經觀察、勒戒，有臺灣高等法院被告前案紀
    錄表在卷可稽，是檢察官聲請將被告送勒戒處所觀察、勒戒
    ，原審並據以裁定被告應送勒戒處所觀察、勒戒，於法並無
    不合。
　㈡被告雖以上開情詞置辯，但按毒品危害防制條例第20條第1項
    、第3項關於觀察、勒戒之規定，係屬強制規定，除有毒品
    危害防制條例第21條、第24條之情形，可排除適用觀察、勒
    戒程序外，只要違反同條例第10條之規定者，檢察官即應向
    法院聲請裁定其入勒戒處所觀察、勒戒，法院尚無自由斟酌
    以其他方式替代或得以其他原因免予執行之權。是縱被告僅
    有本件施用甲基安非他命1次之犯行，亦難以此即認無觀察
    、勒戒之必要或可免予執行。另被告家庭、經濟狀況並非本
    件是否裁定觀察、勒戒應予審酌之事項，被告所辯，並無可
    採。
四、綜上，檢察官審酌個案情形而為本件之聲請，難認有違法不
    當，原審依檢察官之聲請，裁定將被告送勒戒處所施以觀察
    、勒戒，經核於法尚無不合。抗告意旨所指，為無理由，應
    予駁回。
據上論結，應依刑事訴訟法第412條，裁定如主文。
中　　華　　民　　國　　110 　年　　6 　　月　　2 　　日
                  刑事第一庭    審判長法  官  楊清安
                                      法  官  蕭于哲
                                      法  官  陳珍如 
以上正本證明與原本無異。
不得再抗告。
　　　　　　　　　　　　　　　　　　　書記官  盧建元
中　　華　　民　　國　　110 　年　　6 　　月　　2 　　日